臺灣雲林地方法院刑事判決　　　　　　　100年度訴字第163號
公　訴　人　臺灣雲林地方法院檢察署檢察官
被　　　告　張逸正
上列被告因違反毒品危害防制條例案件，經檢察官提起公訴（10
0 年度毒偵字第19號），被告於準備程序中就被訴事實為有罪之
陳述，本院合議庭裁定由受命法官獨任進行簡式審判程序，判決
如下：
    主      文
張逸正施用第一級毒品，累犯，處有期徒刑捌月；又施用第二級
毒品，累犯，處有期徒刑月。應執行有期徒刑玖月。
    事實及理由
一、犯罪事實：
    張逸正前於民國97年間，因施用毒品案件，經臺灣嘉義地方
    法院（下稱嘉義地院）以97年度毒聲字第162 號裁定觀察、
    勒戒後，認無繼續施用毒品之傾向，於97年10月30日釋放出
    所執行完畢，嗣經臺灣嘉義地方法院檢察署（下稱嘉義地檢
    署）檢察官於同日以97年度毒偵緝字第98號為不起訴處分確
    定；復於98年間，因施用毒品案件，經嘉義地院以98年度嘉
    簡字第634 號判處有期徒刑2 月確定，於99年2 月23日易科
    罰金執行完畢。詎其猶不知悔改，復於前開觀察、勒戒執行
    完畢釋放後5 年內，基於施用第一級毒品海洛因之犯意，於
    99年11月23日凌晨2 時許，在雲林縣古坑鄉○○路180 巷27
    號友人住處內，以將海洛因加入香菸內點燃吸食其煙霧之方
    式，施用第一級毒品海洛因1 次；復另行起意，基於施用第
    二級毒品甲基安非他命之犯意，於99年11月23日上午4 、5
    時許，在其位於嘉義縣中埔鄉和美村司公88號住處內，以
    將甲基安非他命放入玻璃球內燒烤後吸食煙霧之方式，施用
    第二級毒品甲基安非他命1 次。嗣於99年11月23日許，為警
    持本院核發之搜索票至雲林縣斗六市○○路59號拘提賴宗輝
    、吳仁富等人，適張逸正在場，警方乃徵得其同意後採尿送
    驗，自其尿液中驗出可待因、嗎啡、安非他命及甲基安非他
    命陽性反應，始悉上情。
二、認定犯罪事實所憑之證據及理由：
  (一)按刑事案件除有特別規定外，固由犯罪地或被告之住所、居
    所或所在地之法院管轄。但數同級法院管轄之案件相牽連而
    未繫屬於數法院者，自得依刑事訴訟法第6 條第1 項，由其
    中一法院合併管轄（最高法院28年上字第3635號判例要旨參
    照）；又按一人犯數罪者，為相牽連之案件，刑事訴訟法第
    7 條第1 款定有明文。經查，被告張逸正之住居所及施用第
    二級毒品之犯罪地，雖均非在本院轄區，然與被告所犯之施
    用第一級毒品案件為刑事訴訟法第7 條第1 款之相牽連案件
    ，公訴人以被告所犯施用第一級毒品、第二級毒品案件之相
    牽連案件合併偵查起訴，依前揭說明，本院自有管轄權，先
    予說明。
  (二)本案被告所犯之罪，均係死刑、無期徒刑、最輕本刑為3 年
    以上有期徒刑以外之罪，其於準備程序就前揭被訴事實為有
    罪之陳述，經受命法官告知簡式審判程序之旨，並聽取其與
    公訴人之意見後，本院合議庭裁定由受命法官獨任進行簡式
    審判程序，是本案之證據調查，依刑事訴訟法第273 條之2
    規定，不受同法第159 條第1 項、第161 條之2 、第161 條
    之3 、第163 條之1 及第164 條至第170 條規定之限制。
  (三)上開犯罪事實，業據被告於警詢及本院審理中均坦承不諱，
    且經警方採其尿液送驗之結果，確分別自其尿液中檢出可待
    因、嗎啡、安非他命、甲基安非他命、陽性反應，此有詮昕
    科技股份有限公司濫用藥物尿液檢驗報告（原樣編號為：B5
    21號）、彰化縣警察局員林分局委託檢驗所尿液與真實姓名
    對照單各1 紙在卷可稽。足認被告前開任意性自白與事實相
    符，可以採信，本件事證明確，被告犯行均堪認定。又被告
    前因施用毒品案件，經嘉義地院以97年度毒聲字第162 號裁
    定送觀察勒戒，嗣因無繼續施用毒品傾向，於97年10月30日
    釋放出所而執行完畢，有臺灣高等法院被告前案紀錄表在卷
    可按。是被告於前開觀察勒戒執行完畢釋放後5 年內再犯本
    件施用毒品之罪，應依毒品危害防制條例第23條第2 項之規
    定依法訴追處罰。本件事證明確，被告犯行足堪認定，應依
    法論科。
三、論罪科刑之理由：
  (一)核被告所為，係犯毒品危害防制條例第10條第1 項、第2 項
    之施用第一級、第二級毒品罪。被告持有第一級、第二級毒
    品之低度行為，應分別為施用第一級、第二級毒品之高度行
    為所吸收，均不另論罪。
  (二)被告有前述犯罪事實欄所記載之前科紀錄，此觀臺灣高等法
    院被告前案紀錄表可明，其於有期徒刑執行完畢後，5 年以
    內故意再犯本件有期徒刑以上之罪，均為累犯，各應依刑法
    第47條第1 項之規定加重其刑。
  (三)爰審酌被告前因施用毒品案件，已經觀察、勒戒程序，竟未
    能戒除施用毒品之惡習，繼續施用毒品而沈淪毒海之中，可
    知其意志力甚為薄弱，殊不可取，惟念其施用毒品之犯行，
    在本質上乃屬戕害自己身心健康之行為，尚未有嚴重破壞社
    會秩序或侵害他人權益之情形，兼衡此類犯罪心態與一般刑
    事犯罪之本質並不相同，應側重以適當之醫學治療及心理矯
    治處遇為宜，又其犯後能坦承犯行，態度尚佳，暨被告自承
    教育程度為高中肄業，智識程度不高等一切情狀，分別量處
    如主文所示之刑，並定其應執行之刑。
四、應適用之法律：
  (一)刑事訴訟法第273 條之1 第1 項、第299 條第1 項前段。
  (二)毒品危害防制條例第10條第1 項、第2 項。
  (三)刑法第11條前段、第47條第1 項、第51條第5 款。
本案經檢察官陳詠薇到庭執行職務。
中    華    民    國   100    年    5     月    31    日
                  刑事第七庭  法  官  鍾世芬
以上正本證明與原本無異。
如不服本判決，應於判決送達後10日內向本院提出上訴書狀。上
訴書狀應敘述具體理由，未敘述上訴理由者，應於上訴期間屆滿
後20日內補提理由書狀於本院（均須按他造當事人之人數附繕本
）「切勿逕送上級法院」。
                              書記官  王雪招
中    華    民    國   100    年    5     月    31    日
附錄本案論罪科刑實體法條全文：
毒品危害防制條例第10條
施用第一級毒品者，處6 月以上5 年以下有期徒刑。
施用第二級毒品者，處3 年以下有期徒刑。